【裁判字號】    89,易,2907
【裁判日期】    890928
【裁判案由】    竊盜
【裁判全文】
臺灣臺中地方法院刑事判決                        八十九年度易字第二九Ｏ七號
    公  訴  人  臺灣臺中地方法院檢察署檢察官
    被      告  甲○○
右列被告因竊盜案件，經檢察官聲請簡易判決處刑（八十九年度偵字第一一五五Ｏ號
），本院認為不宜以簡易判決處刑，適用通常程序判決如左：
    主  文
甲○○竊盜，處拘役肆拾日。
    事  實
一、甲○○於民國八十五年間犯竊盜罪，經法院判處拘役四十日，緩刑二年確定，次
    於八十六年間犯竊盜罪，經法院判處罰金二千元確定，再於八十九年間犯竊盜罪
    ，經法院判處罰金七千元確定，猶不知悛悔警惕，復意圖為自己不法之所有，於
    八十九年六月二十九日上午十時三十分許，騎乘車號ＬＯＰ－Ｏ九二號重型機車
    ，途經臺中縣太平市○○路○段二二八號旁停車場，趁無人注意之際，竊取乙○
    ○所有置於該址之電線八公尺，得手後置於機車踏板欲離去之時，為巡邏警員當
    場查獲。
二、案經臺中縣警察局霧峰分局報告臺灣臺中地方法院檢察署檢察官聲請簡易判決處
    刑，經本院認為不宜以簡易判決處刑，適用通常程序審判。
    理  由
一、訊據被告甲○○坦承於右揭時、地拿取前開電線，然矢口否認有何竊盜犯行，辯
    稱：伊以為電線是沒有人要的，所以撿拾去賣錢云云。惟查，右揭事實業據被告
    於警訊時坦承不諱，核與被害人乙○○指述失竊情節相符，有警訊筆錄附卷可稽
    ，並有贓物認領保管收據乙紙及現場照片二幀在卷足憑。被告雖猶辯稱不知該電
    線係他人所有云云，然前開停車場係私人所有乙情既為被告所明知，衡情該停車
    場內所有物品均屬私人所有，亦屬必然之道理，且前開電線並非毫無價值之廢棄
    物，焉有自認係廢棄物而自行取走之理，被告前開辯詞顯係臨訟飾卸之詞，不足
    採信，本案事證明確，被告犯行洵堪認定。
二、核被告甲○○所為，係犯刑法第三百二十條第一項之竊盜罪。爰審酌被告已有多
    次竊盜前案紀錄，堪認其品行不佳，並斟酌其犯罪動機、目的、手段、被害人所
    受損害尚輕及被告犯後猶飾詞否認，難認已有悔意等一切情狀，量處如主文所示
    之刑，以示懲儆。
據上論斷，應依刑事訴訟法第四百五十二條、第二百九十九條第一項前段，刑法第三
百二十條第一項，罰金罰鍰提高標準條例第一條前段，判決如主文。
中      華      民      國      八十九      年    九    月    二十八    日
                                    法  官  陳  得  利
右正本證明與原本無異。
如不服本判決，應於判決送達後十日內，向本院提出上訴狀。
                                    書記官
中      華      民      國      八十九      年    九    月    二十八    日
附錄本案論罪科刑法條全文：
刑法第三百二十條第一項
意圖為自己或第三人不法之所有，而竊取他人之動產者，為竊盜罪，處五年以下有期
徒刑、拘役或五百元以下罰金。


司法院資訊處製作；財團法人民間司法改革基金會備份。
